# 2018 计学撮要政府搬迁补偿

提问人：cpab 时间：2019-03-04 00:33:18
计学撮要 2018 年版，政府搬迁补偿
甲公司 2018 年发生政府搬迁，补偿资金来自非政府部门的搬迁办。
相关的支出及补偿如下：
项目 账面价值/发生的费用/损失金额（万元） 拆
迁协议约定的补偿（万元） 拆迁协议约定的价格来源
固定资产、无形资产 1,000.00 1,500.00 评
估公司按市场法评估值
固定资产、无形资产小计 1,000.00 1,500.00
拆除费、运输费等费用 100.00 120.00 按
补偿标准
停工停业损失 400.00 450.00 按
补偿标准
签协议的奖励 100.00
费用损失类小计 500.00 670.00
合计 1,500.00 2,170.00
对于其他搬迁补偿的处理：
一、 2011 年计学撮要的观点：
1 、对因搬迁补偿而被政府收回土地使用权和不可移动的固定资产报废等损失的补偿：属于相关固定资产和无形资产处置所得的款项，按照相关资产类会计准则中关于资产处置的规定处理，与所处置资产的原账面价值和相关税费之间的差额，计入处置当期损益。
2 、对搬迁过程中发生的可移动拆卸、运输、重新安装、调试等支出，以及人员安置等费用性支出的补偿：作为收益相关的政府补助处理，在企业实际发生此类费用或支出的期间，计入当期损益，但计入当期损益的金额不应超出该期间实际计入损益的此类费用或支出。
3 、对企业重新购建土地使用权和房屋建筑物等无形资产、固定资产的资本性支出给予的补偿：作为与资产相关的政府补肋处理，确认为递延收益，并在相关资产使用寿命内平均分摊，计入损益。但该部分的金额不应超过重新购建土地使用权和房屋建筑物等无形资产，固定资产的资本性支出总额。
如果企业收到的搬迁补偿在扣除以上述三部分损失、费用、支出之后仍有剩余，则可以将余额在搬迁完后一次性计入搬迁完成当期的营业外收入。
二、新的政府补助准则发布后的观点：
新的政府补助应用指南进一步明确了：搬迁补偿款等同于企业实际交付资产的公允价值部分，作为企业处置资产的对价，不适用政府补助准则；搬迁补偿款（扣除实际发生的搬迁费用、停工停产损失等与被拆迁房屋土地本身无直接关系的支出）高于企业实际交付资产公允价值的差额部分，根据解释 3号的规定，属于政府补助的范畴。按修订后的政府补助准则，该差额部分属于企业收到政府提供的经济资源，且无任何对价，同时符合政府补助的两个特征。
我计算如下：
一、 按 2011 年计学撮要的观点，计算：
计入资产处置收益的固定资产、无形资产部分：1500-1000=500计入政府补助的金额为：120+450+100=670 万。
在费用类科目列示发生的支出： 500 万。
二、 新的政府补助准则发布后的观点，计算：
计入资产处置收益的固定资产、无形资产部分：1500-1000=500计入资产处置的费用损失类部分：500-500=0
计入政府补助的金额为：670-500=170
请教：
1 、 是否新的政府补助准则发布后，对于计入政府政府补的金
额为，对企业发生的费用（100+400）损失类的补偿，按实际发生的支出（100+400）作为资产处置处理对价（100+400），该部分资产处置收益为 0 ，并入固定资产无形资产处置收益 500 万中。对于补偿金额大于实际发生支出的部分 170 万，才列为政府补助。
2 、 我觉得将 170 万作为政府补助的做法，如果企业对政府补助采用总额法。即然将费用损失类项目作为政府补助，在采用总额法下，是按670 万列政府补助，对于发生费用，收支二条线，而不是笼统的按差额列政府补助。
3 、 对于费用损失类项目政府给的补偿，由于是按政府出具的补偿标准计算的，我觉得是可以不作为政府补助，作为资产处置收益，理由不符合政府补助准则的无偿性条件。
以上我的理解，对吗？谢谢！

回答人：chenyiwei
不论是否在新的政府补助准则下，单独予以补偿的搬迁过程中费用性支出部分，不应计入资产处置损益。所以你的前一种理解是对的，但后一种理解不论在新老准则下都是不恰当的。
对于费用损失类项目政府给的补偿，不论是否按政府补助处理，最终的处理结果都是类似的。